【裁判字號】    97,訴,4095
【裁判日期】    971104
【裁判案由】    毒品危害防制條例
【裁判全文】
臺灣臺中地方法院刑事判決              97年度訴字第4095號
公  訴  人  臺灣臺中地方法院檢察署檢察官
被      告  甲○○
上列被告因違反毒品危害防制條例案件，經檢察官提起公訴（97
年度毒偵字第4828號），被告於準備程序中就被訴事實為有罪之
陳述，經本院合議庭評議後裁定由受命法官獨任改行簡式審判程
序審理，判決如下：
    主    文
甲○○施用第一級毒品，累犯，處有期徒刑柒月。扣案之注射針
筒壹支沒收。
    犯罪事實
一、甲○○曾因施用毒品案件，經依本院89年度毒聲字第3645號
    裁定送勒戒處所進行觀察、勒戒，於民國89年6月18日進入
    臺灣臺中看守所附設勒戒所接受觀察勒戒後，認無繼續施用
    毒品傾向，由臺灣臺中地方法院檢察署檢察官於89年6月30
    日以89年度毒偵字第4262號為不起訴處分確定，並於89年7
    月1日釋放出所；又因施用毒品案件，經依本院91年度毒聲
    字第2266號裁定送勒戒處所進行觀察、勒戒，於91年8月15
    日進入臺灣臺中看守所附設勒戒所接受觀察勒戒後，認有繼
    續施用毒品傾向，經依本院91年度毒聲字第2533號裁定令入
    戒治處所施以強制戒治，於91年10月8日進入臺灣臺中戒治
    所接受強制戒治處分，於92年9月11日強制戒治執行期滿釋
    放。
二、甲○○前因施用毒品罪，經本院於91年11月5日以91年度訴
    字第2155號判處有期徒刑八月確定，於92年9月11日入監執
    行，於93年5月2日因縮短刑期執行完畢。
三、甲○○仍不知悔改及徹底戒絕，於前開強制戒治執行完畢釋
    放後五年內，竟基於施用第一級毒品海洛因之犯意，於97年
    9月1日13時許，在臺中市○○區○○路兒童公園內，以將少
    許海洛因稀釋後注入針筒內以針筒注射之方式，非法施用第
    一級毒品海洛因一次。嗣於97年9月3日17時許，在臺中市○
    ○路○段175號光明國中前，因交通事故經警到場處理，在其
    上衣口袋內，扣得已使用過之注射針筒一支，經徵得其同意
    前往警局採集尿液送驗結果，呈現嗎啡陽性反應，因而獲悉
    上情。
四、案經臺中市警察局第一分局報告臺灣臺中地方法院檢察署檢
    察官偵查起訴。
    理    由
一、訊據被告甲○○對於上揭時地施用第一級毒品海洛因一次之
    情，業於本院中坦認屬實，且被告為警查獲時所採集之尿液
    ，經送驗結果，亦呈現嗎啡陽性反應，此有臺中市警察局第
    一分局委託檢驗尿液代號與真實姓名對照表一份、臺中市警
    察局第一分局應受尿液採驗人同意事項登記表一份、臺中市
    警察局第一分局採集尿液鑑定同意書一份、中山醫學大學附
    設醫院檢驗科藥物檢測中心尿液檢驗報告一份在卷可稽，並
    有查獲現場照片四張、刑案現場測繪圖一份在卷足憑，復有
    扣案之注射針筒一支為證，被告自白供述與現有事證相符，
    應堪置信。本件事證已臻明確，被告犯行，洵堪認定。
二、按海洛因係屬毒品危害防制條例所定之第一級毒品，不得非
    法施用。被告施用毒品海洛因之犯行，係犯毒品危害防制條
    例第十條第一項之施用第一級毒品罪。被告為供施用而持有
    第一級毒品海洛因之低度行為，應為施用毒品之高度行為所
    吸收，不另論處。查：被告曾因施用毒品罪，經本院於91年
    11月5日以91年度訴字第2155號判處有期徒刑八月確定，於
    92年9月11日入監執行，於93年5月2日因縮短刑期執行完畢
    等情，此有臺灣高等法院被告前案紀錄表一份在卷可稽，被
    告前受有期徒刑之執行完畢後，五年以內故意再犯本件有期
    徒刑以上之罪，為累犯，應依刑法第四十七條第一項之規定
    ，加重其刑。爰審酌被告前因施用毒品之犯行，經歷觀察勒
    戒、強制戒治之機會，仍無法徹底戒除施用毒品之惡習，猶
    故態復萌，再次施用毒品，無視於毒品對於自身健康之嚴重
    傷害及國家對於杜絕毒品犯罪之禁令，惟因施用毒品本身係
    屬自戕行為，對於社會所產生之潛在危害性尚屬輕微，且被
    告犯罪後業經坦承犯行，犯後態度尚稱良好，考量被告施用
    毒品之動機，係因難耐骨折受傷之疼痛所致等一切情狀，量
    處如主文所示之刑，以示懲儆。
三、扣案之注射針筒一支，係屬被告所有供施用毒品海洛因所用
    之物，業據被告供述屬實，爰依刑法第三十八條第一項第二
    款之規定，併予宣告沒收。至於扣案之搭配門號0000000000
    號ZTE行動電話一支，雖係被告所有之物，然與施用毒品犯
    行並無任何證據關連性存在，自無從併予宣告沒收，附此敘
    明。
據上論斷，應依刑事訴訟法第二百七十三條之一第一項、第二百
九十九條第一項前段，毒品危害防制條例第十條第一項，刑法第
十一條前段、第四十七條第一項、第三十八條第一項第二款，判
決如主文。
中    華    民    國    97    年    11    月    4     日
                  刑事第五庭    法  官  巫淑芳
上正本證明與原本無異。
如不服本判決，應於收受送達後10日內向本院提出上訴書狀（應
敘述具體理由並附繕本）。
上訴書狀如未敘述理由，應於上訴期間屆滿後20日內補提理由書
於本院。
                                書記官  王麗麗
中    華    民    國    97    年    11    月    4     日
附錄論罪科刑法條：
毒品危害防制條例第10條：
施用第一級毒品者，處六月以上五年以下有期徒刑。
施用第二級毒品者，處三年以下有期徒刑。


司法院資訊處製作；財團法人民間司法改革基金會備份。
